---
title: "Relatorio"
author: "teste"
date: "6/2/2022"
output: html_document
---

```{r setup, include=FALSE}
knitr::opts_chunk$set(echo = TRUE, message = FALSE, warning = FALSE )


library(tidyverse)
library(lmtest)
library(sandwich)


```

```{r}

dados <- read_csv("dados/sinascsp2019.csv")


```



# Questão 1

Primeiro modelo:

$$PesoNascer = \alpha + \beta_{Consultas} Consultas + \beta_{Idade} Idade + \beta_{Escolaridade} Escolaridade + \\ \beta_{FilhosVivos}FilhosVivos + \beta_{Cor}Cor + \beta_{Cesaria}{Cesaria} + \beta_{Sexo}Sexo + \beta_{Anomalia} Anomalia + \epsilon    $$


```{r}


modelo <- lm(
  PESO ~ 
    CONSPRENAT +
    IDADEMAE +
    def_escol_mae +
    QTDFILVIVO + 
    def_raca_cor +
    def_parto +
    def_sexo +
    def_anomalia
  ,
  
  data = dados
    
)

summary(modelo)


```

Renda, por exemplo



# Questão 2


Será que ele quer que fale sobre as 4 posíveis fontes de endogeneidade?

São elas:

- Erros de medida nos regressores

- Viés de variável omitida

- Viés de equações simultâneas

- Modelo de regressão dinâmica com correlação serial no termo de erro



# Questão 3


Um bom instrumento deve:

- Ser correlacionado com a variável endógena para a qual servirá como instrumento. No caso, número de consultas

- Não deve ser correlacionada com o termo de erro, ou seja, não pode estar correlacionada com uma variável omitida que está correlacionada com a variável de saída, no caso o peso

- Não pode pertencer ao modelo original





```{r}


dados_com_mes <- dados %>% 
  mutate(
    mes_data_nasc = data_nasc %>% lubridate::ymd() %>% lubridate::month(),
    gravidez_verao = mes_data_nasc < 5 ,
    .before = everything()
  ) 



modelo_tentativa_vi <- lm(
  CONSPRENAT ~ gravidez_verao, data = dados_com_mes
)



summary(modelo_tentativa_vi)


```


# Questão 4


O método dos mínimos quadrados em dois estágios segue esses pasos:

1. Regressão da variável endógena suspeita contra o instrumento escolhido e as outras variáveis do modelo original, obtendo uma estimativa da variável a partir do instrumento: $\hat{Consultas}$


2. No modelo original, substituímos a variável suspeita pela estimativa obtida no item anterior:

$$PesoNascer = \alpha + \beta_{\hat{Consultas}} \hat{Consultas} + \beta_{Idade} Idade + \beta_{Escolaridade} Escolaridade + \\ \beta_{FilhosVivos}FilhosVivos + \beta_{Cor}Cor + \beta_{Cesaria}{Cesaria} + \beta_{Sexo}Sexo + \beta_{Anomalia} Anomalia + \epsilon$$



```{r}

modelo_vi_1 <- lm(
  CONSPRENAT ~ 
    casada +
    IDADEMAE +
    def_escol_mae +
    QTDFILVIVO + 
    def_raca_cor +
    def_parto +
    def_sexo +
    def_anomalia
  ,
  
  data = dados
    
)

summary(modelo_vi_1)

consultas_vi <- predict(
  modelo_vi_1,
  newdata = dados
)


dados_com_vi <- dados %>% 
  mutate(
    consultas_vi = consultas_vi
  )




modelo_vi_2 <- lm(
  PESO ~ 
    consultas_vi +
    IDADEMAE +
    def_escol_mae +
    QTDFILVIVO + 
    def_raca_cor +
    def_parto +
    def_sexo +
    def_anomalia
  ,
  
  data = dados_com_vi
    
)


summary(modelo_vi_2)


```



```{r}

coeftest(modelo_vi_2, vcov = vcovHC(modelo_vi_2, type = "HC0"))


```

O Teste de Endogeneidade de Hausman segue duas etapas



1. Faz-se a regressão da variável suspeita de endogeneidade contra todos os regressores mais a variável instrumental. Obtem-se os resíduos


```{r}

dados_com_vi <- dados %>% 
  mutate(
    residuos_vi = consultas_vi - CONSPRENAT
  )


modelo_vi_residuos <- lm(
  PESO ~ 
    CONSPRENAT +
    residuos_vi +
    IDADEMAE +
    def_escol_mae +
    QTDFILVIVO + 
    def_raca_cor +
    def_parto +
    def_sexo +
    def_anomalia
  ,
  
  data = dados_com_vi
    
)


summary(modelo_vi_residuos)



```
```{r}

coeftest(modelo_vi_residuos, vcov = vcovHC(modelo_vi_residuos, type = "HC0"))



```


A estatística t do coeficiente do resíduo mostra que o coeficiente é significativamente diferente de zero, o que faz com que rejeitemos a hipótese nula de exogeneidade


# Questão 5


```{r, results='asis'}

library(stargazer)


stargazer(modelo_vi_1, modelo, modelo_vi_2, title="Results", align=TRUE, type = "html")


```






